臺灣高等法院高雄分院刑事裁定　　　　　　　　　　　　九十一年度抗字第九四號
　　抗　告　人
　　即聲明異議人　甲○○
右抗告人因對臺灣高雄地方法院檢察署檢察官執行之指揮書聲明異議案件，不服臺灣
高雄地方法院九十一年度聲字第四七０號中華民國九十一年三月十五日第一審裁定，
提起抗告，本院裁定如左：
      主  文
抗告駁回。
      理  由
一、本案抗告人即聲明人甲○○以其於假釋期間，即民國八十七年間因違反肅清煙毒
    條例案件，經臺灣高雄地方法院以八十六年度訴字第三七五０號刑事判決判處有
    期徒刑三年八月確定，復因撤銷假釋，經臺灣高雄地方法院檢察署檢察官以八十
    七年執字第二二七八號及八十七年執更字第一九九一號執行指揮書送監執行前揭
    有期徒刑三年八月，期滿後並接續執行撤銷假釋後之殘餘刑期有期徒刑七年十月
    二十四日。惟聲請人以撤銷假釋、執行殘餘刑期應適用修正前刑法第七十九條之
一規定合併計算其殘餘刑期與他刑應執行之期間，向臺灣高雄地方法院檢察署檢
    察官請求更正，經檢察官以上開刑事判決書事實欄內記載聲請人連續施用海洛因
    及安非他命之日期為「八十六年十月七日至同年十一月二十八日止」，而認聲請
    人犯罪行為終了之日期為八十六年十一月二十八日，應適用新增訂刑法施行法第
    七條之一第二項但書之規定（按刑法施行法第七條之一於八十六年十一月二十六
    日經總統修正公布，同年月二十八日施行），即不得合併計算其殘餘刑期與他刑
    應執行之期間，並以八十七年執更峨字第一一九一號及八十七年執峨字第二二七
    八號執行指揮書更正應先執行撤銷假釋後之殘餘刑期有期徒刑七年十月二十四日
    ，再接續執行有期徒刑三年八月。然聲請人於八十六年十一月二十八日並無施用
    海洛因及安非他命，雖聲請人於八十六年十一月二十八日於臺灣高雄地方法院檢
    察署接受採尿檢驗之結果呈嗎啡及安非他命陽性反應，惟按吸入毒品後，毒物之
    反應無法在短時間內反應並完成代謝，故於八十六年十一月二十八日當庭採尿送
    驗結果雖呈有嗎啡及安非他命陽性反應，但應追溯七十二小時前施用（即八十六
    年十一月二十五日至二十七日）較為合理，是聲請人於假釋期間再犯施用海洛因
    及安非他命之時間係在刑法施行法第七條之一公布施行前發生，自應適用刑法施
    行法第七條之一第二項本文之規定合併計算其殘餘刑期與他刑應執行之期間為是
    。從而，上開八十七年執更峨字第一一九一號及八十七年執峨字第二二七八號執
    行指揮書關於撤銷假釋、執行殘餘刑期之指揮於法不合，為此依法聲明異議云云
    。
二、經查：本件聲明人前於八十年間因販賣運輸毒品案件，由本院判處有期徒刑十三
    年確定，經送監執行，於八十四年十二月二十九日假釋出獄交付保護管束；嗣於
    假釋付保護管束期間之八十六年十月七日起至同年十一月二十八日止，因連續施
    用海洛因及安非他命，嗣經臺灣高雄地方法院以八十六年度訴字第三七五０號刑
    事判決判處有期徒刑三年八月確定，且聲請人於該院八十七年二月五日審理時亦
    坦認最後一次施用海洛因及安非他命之日期為八十六年十一月二十八日不諱，其
    於八十六年十一月二十八日經檢察官當庭採尿送驗結果亦呈嗎啡及安非他命陽性
    反應，業經原審調取上開偵查、審判及執行卷宗核閱無訛，並有判決書在卷可憑
    ，足認聲請人確實於八十六年十一月二十八日有施用海洛因及安非他命之犯行，
    從而，聲請人於假釋付保護管束期間之八十六年十月七日起至同年十一月二十八
    日止再犯施用海洛因及安非他命之犯行，其原因事實行為終了之日期為八十六年
    十一月二十八日。
三、按刑法第七十九條之一經政府於八十六年十一月二十六日修正公布，其中第五項
    規定「經撤銷假釋執行殘餘刑期者，無期徒刑於執行滿二十年，有期徒刑於全部
    執行完畢後，再接續執行他刑，第一項有關合併計算執行期間之規定不適用之。
    」，中華民國刑法施行法第七條之一亦於同日修正公布，該條第二項明定「因撤
    銷假釋執行殘餘刑期，其撤銷之原因事實發生在八十六年刑法第七十九條之一修
    正施行前者，依修正前之刑法第七十九條之一規定合併計算其殘餘刑期與他刑應
    執行之期間。但其原因事實行為終了或犯罪結果之發生在八十六年刑法第七十七
    條修正施行後者，不在此限。」，則上開條文自應從八十六年十一月二十八日生
    效。本件聲明人在假釋中犯罪，其犯罪行為終了日在八十六年十一月二十八日，
    已在刑法第七十九之一公布生效之後，則有關其撤銷假釋後執行殘刑，以及就假
    釋中所犯之施用毒品等罪所處之刑，依中華民國刑法施行法第七條之一第二項之
    規定，均應適用修正後之刑法第七十九條之一第五項之規定，應先執行殘刑，再
    接續執行他刑，從而臺灣高雄地方法院檢察署檢察官於九十一年一月二十四日以
    八十七年執更峨字第一九一一號、八十七年執峨字第二二七八號執行指揮書更正
    原指揮書，將殘刑七年十月二十四日起算日自八十七年三月二日先行執行，另所
    犯施用毒品罪所處三年八月於期滿後接續執行，並無違誤，原審據以駁回聲明人
    之異議，經核洵屬正確。抗告意旨以其於八十六年十一月二十八日所採集尿，雖
    有海洛因及安非他命陽性反應，惟吸用毒品及安非他命經施用後，尚須在體內經
    水解、還原、代謝，再經尿液排泄，須費多時，故施用毒品等行為應追溯至八十
    六年十一月二十五日至二七日，才屬合理，而主張其應適用修正前之規定云云，
    指摘原裁定不當，為無理由，應予駁回。
    據上論結，應依刑事訴訟法第四百十二條，裁定如主文。
中      華      民      國    九十一    年      五      月    二十八    日
                              臺灣高等法院高雄分院刑事第五庭
                                  審判長法官  吳水木
                                        法官  洪慶鐘
                                      法官  趙文淵
右正本證明與原本無異。
不得抗告。
                                      書記官  唐奇燕
中    華    民    國     九十一     年       六       月       四       日
                                                                        Ｆ
